臺灣新北地方法院刑事裁定
111年度單禁沒字第439號
聲  請  人  臺灣新北地方檢察署檢察官
被      告  楊宗憲


上列聲請人因被告違反毒品危害防制條例案件(110年度毒偵字第
2857號、第3816號、第4185號)，聲請宣告沒收違禁物(111年度
聲沒字第379號)，本院裁定如下：
    主  文
扣案如附表所示之物，均沒收銷燬。
    理  由
一、聲請意旨如附件聲請書所載。
二、毒品危害防制條例第18條第1項規定：「查獲之第一級、第
    二級毒品及專供製造或施用第一級、第二級毒品之器具，不
    問屬於犯罪行為人與否，均沒收銷燬之；查獲之第三級、第
    四級毒品及製造或施用第三級、第四級毒品之器具，無正當
    理由而擅自持有者，均沒入銷燬之。但合於醫藥、研究或訓
    練之用者，得不予銷燬。」。又刑法第40條第2項規定：「
    違禁物或專科沒收之物得單獨宣告沒收。」。
三、經查：
(一)被告楊宗憲前因施用毒品案件，經臺灣桃園地方法院以110
    年度毒聲字第139號裁定送觀察、勒戒後，因無繼續施用毒
    品傾向，於民國110年12月3日執行完畢釋放出所(下稱前案
    觀察、勒戒)，並經臺灣桃園地方檢察署檢察官以109年度毒
    偵字第4231號、6200號、110毒偵字第223號、224號、225號
    、1894號、7134號為不起訴處分確定，有前揭裁定、不起訴
    處分書、臺灣高等法院被告前案紀錄表在卷可稽。
(二)又被告如附表編號「施用毒品犯行」欄所示之犯行，均係在
    前案觀察、勒戒執行完畢前所為，應為本案觀察、勒戒之保
    安處分效力所及，故就該等施用第一、二級毒品罪嫌，均經
    檢察官依刑事訴訟法第255條第1項規定為不起訴處分乙情，
    有臺灣新北地方檢察署檢察官110年度毒偵字第2857號、第3
    816號、第4185號不起訴處分書(下稱本案不起訴處分書)在
    卷可佐。基此，被告所涉如附表編號所示之施用第一、二級
    毒品罪嫌，既均經不起訴處分在案，而如附表「扣案物」欄
    所示之物，均係警方查獲被告時當場扣得，且經送鑑定結果
    ，各檢出含有第一級毒品海洛因、第二級毒品甲基安非他命
    成分乙情，詳如附表「鑑定結果」欄所示，並有附表「證據
    資料」欄所示之證據在卷可佐，均應依毒品危害防制條例第
    18條第1項前段規定，沒收銷燬之；因鑑驗耗損部分，因已
    滅失，爰不併為宣告沒收銷燬；至於包裝上開毒品之外包裝
    袋，以目前採行之鑑驗方式，包裝袋內仍會殘留微量毒品，
    而無法將之完全析離，故均應與所盛裝之毒品一併沒收銷燬
    之。本件聲請經核均適法有據，均應予准許，爰裁定如主文
    所示。
四、依刑事訴訟法第455條之36第2項，毒品危害防制條例第18條
    第1項前段，刑法第40條第2項，裁定如主文。
中　　華　　民　　國　　111 　年　　8 　　月　　15　　日
                  刑事第十八庭  法  官  劉容妤
上列正本證明與原本無異。　　　　　　　　　
如不服本裁定應於裁定送達後5日內向本院提出抗告狀。
　　　　　　　　　              書記官  謝昀真
中　　華　　民　　國　　111 　年　　8 　　月　　16　　日
【附表】
編號 施用毒品犯行 扣案物 鑑定結果 證據資料 備註(保管字號) 1. 本案不起訴處分書(一) 被告基於施用第一級、第二級毒品之犯意，於109年1月14日下午2時許，在當時新北市○○區○○路00號5樓居所內，以針筒注射之方式，施用第一級毒品海洛因1次；另於109年1月14日下午8時20分許為警採尿時點回溯96小時內之某時許，在不詳地點，以不詳方式，施用第二級毒品甲基安非他命1次。嗣於109年1月14日下午8時5分許，在新北市○○區○○路00號前為警攔檢，當場扣得第一級毒品海洛因1包(毛重0.4052公克、淨重0.1979公克、驗餘量0.1963公克)，復經警徵得其同意採尿送驗，結果呈嗎啡、甲基安非他命陽性反應。 【110年度毒偵字第2857號】 第一級毒品海洛因1包(含包裝袋1只) 米白色粉末1包，驗前淨重0.1979公克、驗餘量0.1963公克，檢出第一級毒品海洛因成分。 ①臺北榮民總醫院109年2月26日北榮毒鑑字第C0000000號毒品成分鑑定書1紙(見新北地檢署109年度毒偵字第836號卷第81頁)。 ②被告於警詢、偵訊時之供述(同上卷第13-17頁、第103頁)。 ③新北市政府警察局三重分局搜索扣押筆錄、扣押物品目錄表、扣案物照片(同上卷第23至27頁、第47頁)。 109年度煙保字第129號(見新北地檢署109年度毒偵字第836號卷第89頁) 2.  本案不起訴處分書(二) 被告基於施用第一級毒品之犯意，於109年4月30日上午7時許，在當時桃園市○○區○○路00巷00號2樓居所內，以針筒注射方式，施用第一級毒品海洛因1次。嗣於109年4月30日上午10時30分許，為警在上址居所查獲，並扣得其所有之第一級毒品海洛因2包(含袋毛重合計0.6863公克)及注射針筒1支【註：已銷毀，檢察官扣押(沒收)物品處分命令，見110毒偵3816卷第28頁】。復經警徵得其同意採尿送驗，結果呈嗎啡陽性反應。 【110年度毒偵字第3816號】 第一級毒品海洛因2包(各含包裝袋1只) 白色粉末2包，驗前含袋毛重共0.6863公克，檢出第一級毒品海洛因成分。 ①詮昕科技股份有限公司109年5月20日藥物檢驗報告1紙(見桃園地檢署109年度毒偵字第2915號卷第143頁)。 ②被告於警詢及偵訊時之供述(同上卷第15-19頁、第126頁)。 ③桃園市政府警察局桃園分局搜索扣押筆錄、扣押物品目錄表、扣案物照片(同上卷第45至49頁、第53頁)。 109年度煙保字第163號(見新北地檢署110年度毒偵字第3816號卷第25頁) 3. 本案不起訴處分書(四) 被告基於施用第二級毒品之犯意，於109年9月9日中午12時許，在桃園市○○區○○路000號2樓，以將甲基安非他命置入玻璃球燒烤吸食煙霧之方式，施用第二級毒品甲基安非他命1次。嗣於109年9月9日下午1時許，為警在上開施用地點查獲，並扣得其所有之第二級毒品甲基安非他命1包(驗前毛重0.2749公克)、殘渣袋1個及吸食器1組【註：殘渣袋1個及吸食器1組均已銷毀，檢察官扣押(沒收)物品處分命令，見110毒偵4185卷第30頁】，復經警徵得其同意採尿送驗，結果呈甲基安非他命陽性反應。 【110年度毒偵字第4185號】 第二級毒品甲基安非他命1包(含包裝袋1只) 白色結晶1包，驗前毛重0.2749公克，檢出第二級毒品甲基安非他命成分。 ①詮昕科技股份有限公司109年9月29日藥物檢驗報告1紙(見桃園地檢署109年度毒偵字第5782號卷第183頁)。 ②被告於警詢及偵訊時之供述(同上卷第11-16頁、第129至131頁)。 ③桃園市政府警察局桃園分局搜索扣押筆錄、扣押物品目錄表、扣案物照片(同上卷第17至21頁、第47頁)。 110年度安保字第794號(見新北地檢署110年度毒偵字第4185號卷第23頁)